臺灣桃園地方法院民事判決　　　　　　　 95年度訴字第908號
原　　　告　辛○○
　　　　　　戊○○
共　　　同
訴訟代理人　邱清銜律師
共　　　同
複　代理人　己○○
　　　　　　丙○○
　　　　　　壬○○
被　　　告　庚○○
　　　　　　　　　　　　號
訴訟代理人　癸○○○
上列當事人間請求土地所有權移轉登記事件，本院於民國95年12
月28日辯論終結，判決如下：
    主  文
被告於將坐落桃園縣觀音鄉○○○段329 地號、面積五七八一平
方公尺之土地所有權應有部分963/5781移轉登記予原告辛○○之
同時，原告辛○○應將坐落桃園縣觀音鄉○○○段313-1 地號、
面積六六０三平方公尺之土地所有權應有部分176/6603移轉登記
予被告。
被告應將坐落桃園縣觀音鄉○○○段329 地號、面積五七八一平
方公尺之土地所有權應有部分937/5781移轉登記予原告戊○○。
訴訟費用由被告負擔。
    事  實
甲、原告方面：
一、聲明：
  (一)被告應將坐落桃園縣觀音鄉○○○段329 地號、面積5781平
    方公尺之土地所有權應有部分1/6 （963 平方公尺）移轉登
    記予原告辛○○。
  (二)如主文第二項所示。
二、陳述：
  (一)緣兩造三房前立有分鬮合同簿，就先父遺下之家產、田園、
    房舍、物件、器具等項，好醜相兼，公平分配作三股。
  (二)坐落觀音鄉○○○段第329 原母地號土地（即公坡腳329 番
    田），於分割前之面積為8671平方公尺，由被告與訴外人乙○○依應有部分比例3 分之2 及3 分之1 保持共有，分割後
    則由被告單獨所有329 地號土地（下稱329 地號土地），面
    積5781平方公尺（8671÷3 ×2 ＝5781）；乙○○則單獨所
    有分割增加之329-1 地號土地。而被告單獨所有之系爭329
    地號土地，其中2 分之1 即原母地號土地之3 分之1 為繼承
    而來，餘者因買賣而取得。而因繼承取得之原母地號土地之
    3 分之1 ，面積為2890平方公尺（8671÷3 ＝2890）。
  (三)依上開分鬮合同簿批明「水田部分」計有在車路腳313-1 番
    等8 筆，並載有兩造三房分配方法，其中就公坡腳329 番（
    現為桃園縣觀音鄉○○○段329 地號）土地記明：「田貳分
    九厘八毛，以上二筆作三房三股均分」。嗣兩造三房依分鬮
    合同簿所載辦理繼承、移轉登記等事宜，其中車路腳313-1
    番等7 筆固無疑義，惟329 地號土地因相關手續之錯誤，致
    全數2890平方公尺全部登記為被告所有。歷年來原告均有向
    被告請求移轉，亦獲被告首肯，於民國91年5 月8 日、91年
    8 月19日均立有協議書。協議書乃被告與原告辛○○新成立
    之互易契約，訂立契約之目的主要係基於對313-1 地號土地
    利用有所規劃。爰依分鬮合同簿及民法第179 條不當得利之
    規定，請求被告分別移轉如訴之聲明所示。
三、對被告抗辯所為陳述：
  (一)依分鬮合同簿第一項明白批註「水田部分：在車路腳313-1
    番田…是長房青雲、次房蘭桂二人均分是實」，可見313-1
    田地本即分為原告各持分2 分之1 所有。313-1 後段土地部
    分，因長年地籍線未測量，不知地界在何處，被告執此作為
    抗辯理由，主張占用部分為其所有，自無理由。
  (二)協議書之約定，乃單純證明辛○○在329 地號上有963 平方
    公尺之權利。而協議書之「互換」字眼，乃被告要求換取原
    告共有之313-1 地號後段部分土地以利其拉直耕作，當時僅
    言明農地一坪換一坪，故無面積之記載。而戊○○並不同意
    互換土地，故未於協議書簽名。
  (三)被告於協議書已承認原告就329 地號土地各有963 平方公尺
    權利，且於本件審理中亦表示對原告各請求返還963 平方公
    尺並無異議，即已承認原告移轉登記請求權存在。
  (四)按同時履行抗辯權之成立，須因雙務契約而互負債務，倘雙
    方互負債務非基於雙務契約，則無行使抗辯權可言。本件
    329 地號土地之移轉係居於分鬮合同簿之約定而來，被告亦
    自認有各移轉963 平方公尺之義務，則其援引其他土地之爭
    執事項而為抗辯，即無主張同時履行抗辯之理由。
四、證據：提出分鬮合同簿影本、觀音鄉○○○段329 地號土地
   登記簿謄本及第2 類謄本、協議書影本、中壢13支郵局第43
   號存證信函影本為證。
乙、被告方面：
一、聲明：原告之訴駁回。
二、陳述：
  (一)原告請求錯誤登記在被告名義之329 地號土地，各返還963
    平方公尺，被告本無異議。惟於91年5 月8 日原告辛○○與
    被告立有協議書，內容明載「329 地號土地與原告2 人共有
    之313-1 地號土地，被告與辛○○間之部分產權互換回各人
    應有部分」，即329 地號963 平方公尺互換回313-1 地號被
    告占有耕作部分之產權，被告依民法第264 條規定主張同時
    履行抗辯。
  (二)52年間立分鬮合同簿時，公親長輩為公平起見，以利均分乃
    截長補短，言明抽中313 地號等土地者，313-1 地號竹籬右
    側鄰313 地號部分及313-1 晒穀場部分歸其所有。嗣被告抽
    中313 地號等土地，故該部分土地為被告所有。因恐口無憑
    ，時有爭執，乃於91年5 月8 日立協議書，以釐紛爭，協議
    書所載被告之應有部分，即是被告占有之313-1 部分土地。
  (三)按分鬮合同簿前言部分，有兄弟相商均分，好醜相兼，公平
    分作三股均分等字眼，然卻非按面積均分，313-1 地號界址
    未釐清，地號也搞錯好幾筆，而水田部分分配結果，原告2
    人多了被告303 平方公尺，其實公親長輩立分鬮合同簿時，
    經多方考量乃截長補短，讓被告分配到較差的水田及面積短
    少部分，用313-1 地號之部分土地做彌補，以利所謂均分。
    若依原告所提，以目前謄本登記面積重作三股均分，每人
    7597平方公尺，多退少補，豈不違背了分鬮合同簿的均分本
    意。本件應以協議書解決兩造爭執。
  (四)原告依分鬮合同簿所載之分配方法請求移轉土地，而分鬮合
    同簿成立於52年4 月24日，原告發現有繼承登記錯誤之情事
    ，本應自該時向被告請求，原告迄95年5 月始起訴請求返還
    ，其請求權已罹於時效。
  (五)縱認時效未消滅，而原告與被告於91年5 月8 日定有協議書
    ，依協議內容乃約定辛○○、庚○○應移轉上大堀段329 地
    號及同段313-1 地號土地之部分產權，此為雙方新成立之互
    易契約，原告有依契約移轉土地之義務，而原告迄今未移轉
    該筆土地應有部分與被告，被告自得依協議書內容，主張同
    時履行抗辯，拒絕給付。
三、證據：提出分鬮合同簿1 件、協議書2 紙、327-1 地號土地
    登記簿謄本為證。並聲請訊問證人丁○○、乙○○、甲○○○。
    理  由
甲、程序部分：
    按訴狀送達後，原告不得將原訴變更或追加他訴。但擴張或
    減縮應受判決事項之聲明者，不在此限。民事訴訟法第二百
    五十五條第一項第三款定有明文。本件原告戊○○起訴時原
    請求被告應將坐落桃園縣觀音鄉○○○段329 地號、面積五
    七八一平方公尺之土地所有權應有部分1/6 移轉登記予原告
    戊○○，嗣於本院審理中減縮為被告應將坐落桃園縣觀音鄉
    ○○○段329 地號、面積五七八一平方公尺之土地所有權應
    有部分937/5781移轉登記予原告戊○○；核屬減縮應受判決
    事項之聲明，依法應予准許。
乙、實體部分：
一、兩造不爭執之事項：
  (一)兩造三房立有分鬮合同簿。
  (二)坐落桃園縣觀音鄉○○○段313-1 地號土地由原告繼承登記
    取得所有權，應有部分各2 分之1 。
  (三)因繼承取得之329 地號土地2890平方公尺，全部登記為被告
    名義；如依分鬮合同簿就329 地號作三股均分，兩造可各得
    963 平方公尺。
  (四)桃園縣觀音鄉○○○段313-1 地號如附圖A 、B 、C 所示面
    積共716 平方公尺土地，為被告占有使用。
二、兩造之爭點：
  (一)分鬮合同簿所載三股均分，是否以面積為計算標準？
  (二)協議書內容「上大堀段329 地號及上大堀段313-1 地號之部
    分產權，同意將來一併辦理，互換回各人之應有部分」之真
    意為何？
  (三)協議書互易之面積為何？
  (四)原告請求移轉登記329 地號所有權應有部分之請求權，有無
    罹於時效？
  (五)原告請求移轉329 地號應有部分所有權，被告得否依協議書
    就313-1 地號之移轉應有部分主張同時履行抗辯權？
三、本院判斷：
  (一)兩造3 人為兄弟，於52年4 月24日就其父遺下之家產、田園
    、房舍、物件、器具等項好醜相兼公平分配作三股均分，而
    立有分鬮合同簿；依分鬮合同簿第一項列明「水田部分：在
    車路腳313-1 番田…此筆是長房青雲、次房蘭桂二人均分是
    實」，即313-1 地號土地由原告2 人均分，並已由原告繼承
    登記取得應有部分各2 分之1 所有權之事實，為兩造所不爭
    執，並有分鬮合同簿影本、313-1 地號土地登記簿謄本在卷
    可稽（本院卷第7 、65頁），足堪信為真實。
  (二)依分鬮合同簿之記載，兩造就「水田部分」之分配如附表一
    所示：
    1.查依分鬮合同簿之記載，兩造兄弟3 人就其父遺下之家產
      、田園、房舍、物件、器具等項好醜相兼公平分配作三股
      均分，就「水田部分」分配明細如附表一所示，並載明「
      若日後各房所『測量』多少對2 筆土地（即328- 1及32 9
      地號）加減分配」，顯見分鬮合同簿所載「水田部分」之
      三股均分，乃是以測量之面積計算平均分配甚明。再查，
      兩造因繼承取得之水田部分之各筆土地，公告現值均為每
      平方公尺900 元，有土地登記簿謄本在卷可稽（本院卷第
      63-72 頁），是以土地面積計算平均分配自符公平。被告
      辯稱土地價值不同，非以面積計算三股均分云云，委無可
      採。
    2.本件分鬮合同簿「水田部分」各地號土地總面積計22792
      平方公尺（分鬮合同簿記載之面積與土地登記簿謄本之面
      積略有出入，應以土地登記簿謄本記載之面積為準），依
      三股均分，每人應分得7597平方公尺，目前兩造3 人實際
      登記之權利範圍、面積，均如附表一所示；而如將329 地
      號土地亦分三股均分，兩造每人可分得963 平方公尺，依
      此計算，原告戊○○合計可分得7623（6660＋963 ＝7623
      ）平方公尺，逾應平均分配之7597平方公尺多出26平方公
      尺，是原告戊○○就329 地號僅得請求不足之937 平方公
      尺；原告辛○○加計329 地號之963 平方公尺後計可分得
      7773平方公尺（6810＋963 ＝7773）平方公尺，逾應分配
      之7597平方公尺多分配176 平方公尺，而此多分配之部分
      辛○○依協議書以313-1 地號之應有部分與被告互易（詳
      後述）。
  (三)被告雖辯稱立分鬮合同簿時，曾言明313-1 地號竹籬右側鄰
    313 地號部分及313-1 晒穀場部分（即如附圖所示A 、B 、
    C 部分）之系爭土地歸抽中313 地號土地者所有云云，惟為
    原告所否認，且查：
    1.依兩造之分鬮合同簿明確記載313-1 地號土地由原告2 人
      均分是實。若果於立分鬮書時，有言明313-1 地號竹籬右
      側鄰313 地號部分及313-1 晒穀場部分（即如附圖所示A
      、B 、C 部分）歸抽中313 地號土地者所有之約定，依理
      當會於分鬮合同簿併予載明，不可能於分鬮合同簿外，另
      以口頭為與分鬮合同簿內容不同之約定。
    2.又如附圖所示A 部分與B 、C 部分土地，分列313-1 地號
      土地之兩側，若果為截長補短以利公平均分，不可能於一
      筆土地之兩側各劃出部分土地，為不利土地之完整及利用
      ；況分鬮合同簿已載明「在公坡腳328-1 番田貳分七厘九
      毛、又329 番田二分九厘八毛，以上二筆作三房三股均分
      ，若日後各房所測量多少對二筆土地加減分配，日後不得
      異議是實。」，即328-1 、329 地號土地原則上由兩造三
      房均分，惟如分配所得經測量有不均時，則由該2 筆土地
      加減分配，是分鬮合同簿已載明就分配不均時，由328- 1
      及329 地號土地加減分配，自不需於分鬮合同簿外再另以
      口頭約定於313-1 地號土地分出部分土地為截長補短之分
      配。被告上開所辯顯與分鬮合同簿之記載不符。
    3.再者，被告嗣後辯稱：協議書乃被告與原告辛○○新成立
      之互易契約，訂立契約之目的主要係基於對313-1 地號土
      地利用有所規劃等語，亦足見兩造三房除分鬮合同簿外，
      並無何所謂截長補短之另外約定甚明。
    4.綜上，被告辯稱立分鬮合同簿時，曾言明313-1 地號如附
      圖所示A 、B 、C 部分土地歸抽中313 地號土地者所有云
      云，顯無可採。
  (四)原告辛○○與被告於91年5月8日簽立協議書之真意：
    查原告辛○○與被告於91年5 月8 日簽立協議書，約定：「
    關於觀音鄉○○○段314-3 地號（地目建）、上大堀段329
    地號（地目田登記名義人庚○○）及上大堀段313-1 地號（
    地目田辛○○、戊○○所有）之部分產權，同意將來一併辦
    理，互換回各人之應有部分。因辦理繼承錯誤，辛○○應有
    329 地號963 平方公尺，該筆土地如有休耕轉作補助，請登
    記名義人庚○○配合辦理。」，為原告辛○○與被告所不爭
    執，復有協議書影本在卷可稽（見本院卷第59頁），協議書
    之形式上真正可堪認定。協議書關於314-3 地號土地已無爭
    議，原告辛○○與被告均不爭執，惟關於「上大堀段329 地
    號及上大堀段313-1 地號之部分產權，同意將來一併辦理，
    互換回各人之應有部分」之真意為何？經查：
    1.按解釋意思表示應探求當事人之真意，不得拘泥於所用之
      辭句，民法第九十八條定有明文。次按解釋契約，固須探
      求當事人立約時之真意，不能拘泥於契約之文字，但契約
      文字業已表示當事人真意，無須別事探求者，即不得反捨
      契約文字而更為曲解；又解釋私人之契約應通觀全文，並
      斟酌立約當時之情形，以期不失立約人之真意，有最高法
      院17年上字第1118號、18年上字第1727號判例足資參照。
    2.就協議書之簽立經過，據證人即簽立協議書之見證人乙○○、甲○○○於本院證述：「原告辛○○有些土地在被告
      庚○○名下，被告庚○○有些土地在原告辛○○名下，他
      們要交換登記回來，被告庚○○的是在329 地號，原告辛○○的地號是313-1 地號」；「他們要依照分家的約定，
      原告辛○○要把一部分的地登記給被告庚○○，被告庚○○有一部分的地要登記給辛○○，而且被告庚○○的面積
      比較大，有約定休耕補助要給辛○○。」、「實際的面積
      兩造說要去量，所以沒有寫在協議書上，因為分家的面積
      與分鬮書上不同，所以才有這份協議書，就是講好以後要
      辦的時候一起來辦。」、「互換的地號都是在原告辛○○
      、被告庚○○另外土地的旁邊，確定的面積大概就是4 釐
      與9 釐，但是確定的面積當時沒有說，就是說4 釐與9 釐
      ，有說要照分鬮書去算。」、「地號就是協議書上所寫的
      ，面積與位置說好都是按照分鬮書，…分配的位置就農地
      的部分，329 地號沒有指定位置，但是313- 1有說到位置
      ，只是我不知道實際的位置。」等語（見本院卷第
      81-83 頁95年8 月15日言詞辯論筆錄）；且參329 地號土
      地2890平方公尺全部誤登記於被告名義，及被告占有
      313-1 地號部分土地，欲取得313-1 地號應有部分所有權
      等情，足見原告辛○○與被告係因繼承實際登記取得土地
      與分鬮合同簿約定不符所生爭議而簽立協議書，互為約定
      依分鬮合同簿意旨就329 地號及313-1 地號互換應有部分
      所有權，以達分鬮合同簿三股均分約定並使被告得以取得
      313-1 地號土地應有部分所有權之目的。而依分鬮合同簿
      係以測量面積作三股分配，且313-1 與329 地號土地之公
      告現值均為每平方公尺900 元，每平方公尺之價值相當，
      原告稱當初約定一坪換一坪堪認合理足可採信。是協議書
      就329 、313- 1地號「互換回各人之應有部分」之真意，
      應係指依分鬮合同簿三股均分意旨，被告將原告辛○○就
      329 地號分得之應有部分1/3 （合963 平方公尺）移轉與
      原告辛○○，而原告辛○○將多分配之176 平方公尺，以
      313-1 地號土地之應有部分移轉與被告；即被告移轉329
      地號963/5781應有部分與原告辛○○，原告辛○○則移轉
      313-1 地號應有部分176/6603與被告，互換各人之應有部
      分。此由協議書明確載明「互換回各人之應有部分」，亦
      足可認定。故協議書所互換者，係應有部分之互易甚明。
  (五)原告主張協議書未經共有人戊○○簽名，協議書為無效，及
    被告辯稱原告應移轉之應有部分即指313-1 地號如附圖所示
    A 部分土地525 平方公尺，及證人乙○○、甲○○○雖證述
    當時面積是說4 釐與9 釐等語，均無可採：
    1.按各共有人得自由處分其應有部分，民法第八百十九條第
      一項定有明文。本件協議書明確載明原告辛○○與被告庚○○就329 地號及313-1 地號土地「互換回各人之應有部
      分」，係就所有權應有部分之互換，故協議書乃原告辛○○就其313-1 地號應有部分所為處分，而非共有物之處分
      ，協議書自屬有效。縱戊○○不同意互換應有部分而未於
      協議書簽名，惟不影響辛○○與被告互易契約之效力，原
      告主張協議書無效無可採取。
    2.簽立協議書時原告辛○○與被告就互換之實際面積均不確
      定，故未記載於協議書，當時確定的面積有說要照分鬮書
      計算等情，已為證人乙○○及甲○○○證述在卷，被告所
      稱應有部分係指其占用之如附圖所示A 部分，顯乏依據。
      又協議書係依據分鬮合同簿而來，如原告辛○○應移轉之
      應有部分面積達525 平方公尺，顯不符分鬮合同簿之公平
      均分原則。被告所稱原告應移轉之應有部分即指313-1 地
      號如附圖所示A 部分土地525 平方公尺，顯無可採。
    3.又證人乙○○、甲○○○雖證稱當時有說面積4 釐及9 釐
      等語，惟當時面積既不確定，而未將面積載於協議書，則
      縱當時曾稱面積4 釐、9 釐等語，亦非為協議書契約之內
      容；況協議書所載除329 、313-1 地號外，尚有314-3 地
      號，所謂4 釐、9 釐究何所指不明，而證人對兩造繼承土
      地之面積大小多寡並不確實瞭解，是互易面積自應依協議
      當時意旨即以分鬮合同簿為計算基準，證人所稱面積4 釐
      、9 釐等語不能為被告有利之證明。
  (六)原告之移轉登記請求權是否罹於15年時效？被告得否拒絕給
    付？
    1.按消滅時效因承認而中斷，民法第一百二十九條第一項第
      二款定有明文。次按消滅時效因請求、承認、起訴而中斷
      。所謂承認，指義務人向請求權人表示認識其請求權存在
      之觀念通知而言，又承認不以明示為限，默示的承認，如
      請求緩期清償、支付利息等，亦有承認之效力；又債務人
      於時效完成後所為之承認，固無中斷時效之可言，然既明
      知時效完成之事實而仍為承認行為，自屬拋棄時效利益之
      默示意思表示，且時效完成之利益，一經拋棄，即恢復時
      效完成前狀態，債務人顯不得再以時效業經完成拒絕給付
      ；有最高法院51年台上字第1216號、50年台上字第2868號
      判例足資參照。
    2.查兩造於52年4 月24日就其父遺產作三股平均分配，立有
      分鬮合同簿，而被告先後於64年12月13日、65年2 月10日
      以繼承為原因登記取得原母地號329 地號土地應有部分2/
      9 、1/9 ，即其父遺產就329 地號所有權應有部分1/3 （
      另1/ 3為乙○○所有，1/3 為被告購買取得）全部登記為
      被告所有，是自65年2 月10日起，原告應已知悉依分鬮合
      同簿應三股均分之329 地號全部已登記於被告名義，自斯
      時起應對被告取得移轉應有部分所有權之請求權，原告雖
      稱歷年均對被告請求移轉登記，惟均未起訴請求，縱原告
      曾經請求，時效亦不中斷，是原告之請求權時效至80年2
      月15日止，其15年時效應已完成。
    3.惟被告於簽立協議書就329 地號之部分產權表明「同意將
      來一併辦理，互換回各人之應有部分」，原告戊○○雖未
      同意以313-1 地號應有部分與被告互換，惟可認被告已承
      認原告就329 地號土地應有部分有請求權存在，且於本件
      訴訟中，被告亦對原告請求返還329 地號土地963 平方公
      尺並無異議，而只爭執依協議書辦理，是被告於本院審理
      中亦已承認原告就329 地號土地之移轉登記請求權存在。
      揆諸上揭規定及判例意旨說明，應認被告已拋棄時效利益
      ，不得再以時效業經完成拒絕給付。
  (七)被告得否依協議書行使同時履行抗辯權？
    1.按因契約互負債務者，於他方當事人未為對待給付前，得
      拒絕自己之給付，民法第二百六十四條第一項前段定有明
      文。
    2.本件依分鬮合同簿三股均分意旨，就329 地號土地，依前
      述計算（如附表一），原告戊○○僅得請求937 平方公尺
      即請求移轉937/5781應有部分所有權登記；而原告辛○○
      則僅得請求787 平方公尺即787/5781應有部分所有權登記
      ，惟因原告辛○○於91年5 月8 日與被告簽立協議書，確
      認依分鬮合同簿之約定，原告辛○○就329 地號有963 平
      方公尺之權利，並就329 地號多分配部分以313- 1地號應
      有部分與被告互換，且約定同時辦理應有部分所有權移轉
      登記，有協議書可稽，依協議書約定，原告辛○○與被告
      「同意將來一併辦理互換回各人之應有部分」，即雙方互
      負移轉應有部分之義務，被告主張就313-1 地號部分主張
      同時履行抗辯權，自屬可採。而協議書對原告戊○○不生
      效力，被告就原告戊○○請求部分，自無同時履行抗辯權
      可言。
  (八)綜上所述，原告本於分鬮合同簿及民法第一百七十九條規定
    ，請求被告辦理329 地號所有權應有部分之移轉登記，為有
    理由，應予准許，惟被告依協議書對原告辛○○313-1 地號
    應有部分移轉登記主張同時履行抗辯，亦屬有據，爰分別判
    決如主文所示。
四、兩造其餘之攻擊或防禦方法及未經援用之證據，經本院斟酌
    後，認為均不足以影響本判決之結果，自無逐一詳予論駁之
    必要，併此敘明。
五、據上論結，依民事訴訟法第七十八條，判決如主文。
中　　華　　民　　國　　96　　年　  1　　月　　 11　　日
                  民事第二庭法  官  蔡寶樺
正本係照原本作成
如對本判決上訴，須於判決送達後廿日內向本院提出上訴狀
中　　華　　民　　國　　96　　年　　1　　月　　 11　　日
                            書記官  李家
附表一：
┌────┬──────┬───────┬──────────┐
│地  號  │  面    積  │依分鬮書分配  │   實際登記情形     │
│        │（平方公尺）│              │                    │
├────┼──────┼───────┼──────────┤
│313-1   │6603        │戊○○、辛○○│戊○○、辛○○應有部│
│        │            │均分          │分各1/2；           │
│        │            │              │面積各3301.5平方公尺│
│        │            │              │                    │
│        │            │              │                    │
├────┼──────┼───────┼──────────┤
│313     │2034        │庚○○全部    │庚○○全部所有權    │
│        │            │              │面積合計5530平方公尺│
├────┼──────┼───────┤                    │
│319-1   │948         │庚○○全部    │                    │
│        │            │              │                    │
├────┼──────┼───────┤                    │
│320-1   │2548        │庚○○全部    │                    │
│        │            │              │                    │
├────┼──────┼───────┼──────────┤
│325     │1712        │戊○○、辛○○│戊○○全部所有權    │
│        │            │均分          │面積1712平方公尺    │
├────┼──────┤              ├──────────┤
│326     │3351        │              │戊○○應有部分4/18  │
│        │            │              │（面積745平方公尺） │
│        │            │              │辛○○應有部分14/18 │
│        │            │              │（面積2606平方公尺）│
│        │            │              │                    │
├────┼──────┼───────┼──────────┤
│328     │2706        │戊○○、辛○○│戊○○、辛○○、卓遵│
│（即分鬮│            │、庚○○3 人均│靖應有部分各1/3 ；  │
│合同簿之│            │分，若日後各房│（面積各902 平方公尺│
│328-1） │            │測量多少加減分│）                  │
├────┼──────┤配            ├──────────┤
│329     │2890        │              │庚○○全部所有      │
│        │            │              │（面積2890平方公尺）│
├────┼──────┼───────┼──────────┤
│合計    │22792       │三股均分每人應│戊○○6660平方公尺  │
│        │            │得7597平方公尺│辛○○6810平方公尺  │
│        │            │              │庚○○9322平方公尺  │
├────┴──────┴───────┴──────────┤
│備註一：0000－0000＝937（戊○○不足部分）                   │
│        0000－0000＝787（辛○○不足部分）                   │
│    二：兩造就328 地號三股均分無異議，故上開戊○○、辛○○不│
│        足部分，應由329地號補足。                           │
│                                                            │
└──────────────────────────────┘
